【裁判字號】    94,重訴,8
【裁判日期】    950427
【裁判案由】    殺人
【裁判全文】
臺灣高雄地方法院刑事判決               94年度重訴字第8號
公  訴  人  臺灣高雄地方法院檢察署檢察官
被      告  甲○○
選任辯護人  張賜龍律師
上列被告因殺人案件，經檢察官提起公訴（93年度偵字第21419
號），本院判決如下：
    主  文
甲○○殺人，處有期徒刑拾伍年，褫奪公權拾年。
    事  實
一、甲○○與丙○○2 人均為晨旭企業管理公司（下稱晨旭公司
    ）之員工，擔任債務訪視之工作，甲○○於民國93年9 月間
    離職。93年10月20日晚上8 時許，2 人在高雄縣大社鄉○○
    路上之紅點檳榔攤內飲酒時，甲○○聽聞丙○○談及盧拓勳
    之配偶丁○○積欠荷商荷蘭銀行股份有限公司（下稱荷蘭銀
    行）新台幣（下同）43萬餘元之債務，荷蘭銀行委託晨旭公
    司向丁○○追討債務，丙○○於同日下午5 時30分許，前往
    丁○○位於高雄市○○區○○街198 巷7 號住處追討時，洽
    遇盧拓勳及其員工在場，雙方因談論債務問題發生口角，丙○○遭盧拓勳及其員工毆打等情，甲○○因而心生不滿，乃
    起意欲找盧拓勳理論，旋於同日晚上11時40分許，駕駛車牌
    號碼YS─7093號自小客車至丁○○上址住處，其先將車輛停
    在瀨南街上，並攜帶1 把刀刃長約16公分、寬約7.5 公分單
    刃之刀子，步行進入瀨南街198 巷7 號丁○○住處，喊叫丁○○之姓名，時盧拓勳與丁○○居住於該址2 樓、兒子己○○、女兒庚○○分別居住於該址3 樓及4 樓，1 樓大門並未
    關閉，甲○○見無人回應，即進入該址1 樓並走向樓梯口，
    此時盧拓勳則自2 樓房間開門欲往樓梯走下，並詢問甲○○
    ：「你是何人？想幹什麼？」等語，甲○○回稱「你不要管
    我是何人」等語，並繼續往樓梯上走去，雙方遭遇後旋即在
    該2 樓廁所與房間外發生扭打互毆。甲○○遂基於殺人之犯
    意，持上開刀子砍殺盧拓勳，盧拓勳徒手防衛，無力抵擋，
    甲○○仍接續砍殺盧拓勳，致盧拓勳左胸部穿刺切割傷（約
    7.5 ×2 公分，深約10.5公分）、右額部穿刺切割傷（約
    5.2 ×0.3 公分）、右頂部穿刺切割傷（約7.8 ×0.3 公分
    ）、左前臂後部穿刺切割傷（約4 ×0.5 公分）、左手掌部
    穿刺切割傷（約5 ×0.4 公分），其中因左胸部穿刺切割傷
    係從左胸經過左肋骨、脾臟、胃腸道、左橫隔膜至左肺下葉
    ，造成胃腸道脫出、左肺下葉出血、左血胸形成（積血量約
    1200 西 西），解剖後並發現盧拓勳左肺臟有利器傷（約8
    ×1 公分，深度16公分），方向由左往右、由下往上，造成
    大量出血，左側第6 、7 、8 節肋骨均遭切斷，盧拓勳送醫
    急救後，仍於93年10月21日凌晨1 時50分因出血性休克死亡
    。甲○○行兇後則攜刀逃離現場，並返回其上址住處將血衣
    、褲換下後，攜至高雄縣鳳山市○○路540 號旁停車場垃圾
    桶丟棄，兇刀亦棄置於不詳處所。嗣甲○○於93年10月24日
    下午5 時3 分許，於有偵查犯罪權之機關或人員知悉甲○○
    為涉嫌行為人前，至高雄市政府警察局刑事警察大隊說明案
    情而接受裁判。
二、案經高雄市政府警察局鹽埕分局報告、己○○告訴及臺灣高
    雄地方法院檢察署檢察官簽分偵辦。
    理  由
一、本判決所引用據以認定被告甲○○上開犯罪事實之各項證據
    ，均於準備程序中詢問當事人及辯護人並使其就證據能力之
    有無表示意見，當事人、辯護人對其證據能力均不爭執，嗣
    本院於審判期日，復依各該證據不同之性質，依法定調查程
    序及法定調查方法，以交互詰問、提示並告以要旨、當庭勘
    驗等方式逐一調查，並使當事人、辯護人表示意見，本院亦
    查無法定證據取得禁止及證據使用禁止之情形，故認所引用
    各項證據資料，均具證據之適格，合先敘明。
二、上揭犯罪事實，有下列積極證據足資證明：
（一）關於被告確於當天在場持刀行兇殺害被害人一節，有：
   1、證人己○○到庭證稱：「當天晚上我聽到有人在巷子口沿
      著巷子喊我母親的名字，當時我人在3 樓，我打開3 樓陽
      台的門往下看，看到樓下有2 、3 人站在我家樓下正在喊
      ，我把3 樓陽台門關起來，想穿衣服到樓下看看發生何事
      ，我門關起來沒多久，就聽到樓下有丟東西的聲音，我就
      衝下樓，看到我父親倒在那裡都不動，當時歹徒把我父親
      壓倒在地，當時歹徒手上拿1 把刀，我想把他手上的刀子
      拿下來，我用雙手抓住刀背，但奪不下來，我跟歹徒說有
      什麼事好好說，當時歹徒跟我說，你看我的頭是否在流血
      ，我告訴歹徒說，我父親也受傷流血，有事情大家好好說
      ，此時我妹妹從4 樓下來，我妹妹也幫忙奪刀」等語，又
      稱被告當天穿短袖上衣，褲子長度是超過膝蓋一點，但不
      是長褲，並當庭指認被告即為當天在場行兇之人（見本院
      卷第141 頁、第147 頁），偵查中亦證稱：「我看到甲○○時，他壓在我父親身上，右手拿刀，我父親在流血，左
      手勒著我父親脖子。」等語（見93年度偵字21419 號卷第
      116 頁）。
   2、證人庚○○到庭證稱：「當天我父親被反壓在地上，當時
      我父親是趴在地上，臉朝右邊，正在掙扎，我父親與歹徒
      正在搶刀子。當時我看見己○○也在場與歹徒在搶刀子，
      我過去擋歹徒的刀子，當時歹徒的刀子在我父親的肩膀上
      方靠近脖子處，我人在刀子正前方，我就用手推刀刃中間
      處，將刀子推開」等語（見本院卷第152 頁），並當庭指
      認被告即為當天在場行兇之人（見本院卷第157 頁）。
   3、證人丁○○到庭證稱：「當時我準備就寢，我先生聽見外
      面很吵，他去開門，在房門口問『你要幹什麼』，結果兇
      手拔刀就砍，我先生將我推入房內，把門關上。」「我先
      生與歹徒周旋時，我兒子有出來我不知道，但女兒庚○○
      下來我知道，因為證人庚○○有到我房內，我們二人把門
      打開，歹徒恐嚇叫我們進去，說『進去，否則殺你們』，
      並拿刀指向我們。」等語（見本院卷第235-236 頁），偵
      查中證稱：「歹徒拿刀子，胖胖的，身穿黑色上衣，褲子
      到膝蓋」等語（見相驗卷93年10月21日筆錄）。
   4、證人乙○○到庭證稱：「我從小就受僱於死者，住在死者
      家，在死者家做魯味的師傅，約5 、6 年」、「當天我從
      部隊休假，我到死者家門口，我看見門外有站一個我不認
      識的人，我進入死者家，在一樓客廳時，聽見樓上有人爭
      吵，有人大喊說『你很會嗆』，我看見死者大兒子己○○
      穿1 件白色內衣，4 角褲子，赤腳從2 樓很快衝下來，往
      後門方向衝出去，我覺得怪怪的，我就往樓上看，並沒有
      看見什麼，我就到門外問站在門外的人，發生什麼事，他
      說『沒有、沒有，沒有發生什麼事』，我就走到死者家內
      煮滷湯的地方，看見樓上有1 個人走下來，手上拿1 把刀
      子，全身都是血，臉、頭髮、手都是血，刀子上也是血，
      我嚇一跳，很害怕，我就退出屋外，我退到隔壁，庚○○
      剛好把房門打開，兇手拿刀子指向庚○○叫她進去，庚○○嚇一跳，將房門關起來，我看兇手從樓梯走下來，到門
      口時，看見我在隔壁，他用刀子向我比，說『現在怎麼樣
      』，站在屋外的那個人趕快將兇手帶走，我趕快走到隔壁
      員工睡覺的地方敲門，但沒有人回應，我又朝死者家走，
      還沒有到死者家，就聽見庚○○大喊叫『爸爸』，過一下
      子，死者家滷味店僱用的員工全部騎機車回來，問我發生
      什麼事，我就說『阿伯被殺了』，我當時嚇呆了，整個人
      都恍惚，後來我就走到滷味店面去。」（見本院卷第228
      頁、第221 頁）。「當時兇手下樓時，全身都是血，兇手
      頭髮是長的，頭髮被血沾濕，有血跡留下，另外臉部有血
      跡，像是被噴到血的樣子，而且很多，右手臂整個都是血
      ，兇手手上有拿刀，刀子也都是血，看起來像是剛殺人後
      失去理智的樣子。」、「兇手當時穿有領子的格上衣，中
      間有扣子，7分褲」等語（見本院卷第222、224頁）。
      上開證人所述被告於事發當天持刀行兇之過程，無論時間
      、地點、對行兇之人穿著之衣物、長相特徵等情，均大致
      相符，所為證述自堪憑信。
（二）高雄市政府警察局94年3 月16日高市警鑑字第0940017326
      號鑑驗書：(1)證物編號3 、4-2 、6-1 、7 、10血跡與盧
      拓勳之DNA-STR 型別相符，該DNA-STR 型別在台灣地區中
      國人分布之機率為7.95×10的負11次方。(2)證物編號4-3
      、12、17-1、19血跡與甲○○之DNA-STR 型別相符，該
      DNA-STR 型別在台灣地區中國人分布之機率為7.04×10
      的負10次方（見本院卷第59頁），足認被告於案發當時在
      場。
（三）被害人盧拓勳遭利刃刺殺，受有上開傷害並因而引發出血
      性休克死亡一節，有台灣高雄地方法院檢察署檢察官相驗
      屍體證明書、台灣高雄地方法院檢察署鑑定驗斷書各1 份
      （見相驗卷）、高雄醫學大學附設中和紀念醫院盧拓勳病
      歷及疑非病死病歷摘要報告表（見93年度偵字21419 號卷
      第89頁）、法務部法醫研究所（93）法醫所醫鑑字第1621
      號鑑定書附卷可稽。其中該鑑定書對死者死因之看法一欄
      明確記載：死者身體外表檢查有多重銳器傷痕跡，左胸部
      、右額部、右頸部、左前臂後部、左手掌部均有穿刺切割
      傷，其致死創傷為左胸部穿刺切割傷，從左胸經過左肋骨
      、脾臟、胃腸道、左橫隔膜至左肺下葉，造成胃腸道赫尼
      亞（脫出）、左肺下葉出血、左血胸形成（積血量約1200
      西西），最後因出血性休克死亡；凶器分析一欄則記載：
      刀刃可能長度約16公分、寬度約7.5 公分、類型為單刃，
      其中左胸穿刺切割傷形狀為V 字型，凶器應有扭轉之情形
      。此外，並有被害人死亡現場勘察採證相片簿在卷足憑（
      見高雄市政府警察局鹽埕分局高市警鹽分三字第093001號
      卷）。則被害人確為利刃砍殺死亡無疑。
三、被告於本院審理中並未否認當天確實到盧拓勳上址住處，並
    與盧拓勳發生口角、扭打，盧拓勳因受刀傷致死等事實，惟
    矢口否認有殺人之犯行，辯稱：我當天沒有持刀前往，當天
    我到該處盧拓勳出來後即往樓上喊「叫兄弟過來」，我與他
    扭打時，有一名黑衣人持刀向我砍來，我出手抵擋，盧拓勳
    也過來搶刀，後來黑衣男子放下刀跑掉，我不知道如何刺到
    盧拓勳，可能在搶刀的過程中造成，不小心砍到死者，當時
    我並沒有感覺，事後我也沒有持刀離去云云；辯護人並以有
    「黑衣人」持刀攻擊之情，認有緊急避難之阻卻違法事由為
    被告辯護。經查：
（一）事發當天被告持刀前往上址被害人住處，進而發生扭打並
      殺害被害人之過程，業經證人己○○、庚○○、丁○○證
      述明確，3 人所述情節均大致相符而無明顯歧異，自堪採
      信。而被告事發後確實持刀離去之情，亦經證人乙○○指
      證歷歷。查證人乙○○當時係於部隊服役，適逢休假而前
      往該處尋訪己○○，偶然目擊本案部分過程，本無飾詞杜
      撰而為虛偽陳述之動機與必要，況乙○○於93年10月21日
      下午4 時許於警局製作筆錄，尚待調查誰為真正行兇之人
      時，其仍明確陳稱：「案發當時晚上11點多抵達現場，發
      現1 名不知名之男子站在神壇正對面騎樓下，當時被害人
      樓上有爭吵聲，數分鐘後，見兇手持刀下樓，並見到原先
      站在騎樓下之男子將持刀之男子拉住，2 人一起往瀨南街
      方向離開。兇手頭部都是血，持刀之手及衣服均有血跡，
      頭髮略長，像中分西裝頭，圓臉，微胖，身高約170 至
      175 公分，身著短袖有領深色方格襯衫，七分褲，未戴眼
      鏡，另一名男子理平頭，身穿藍色短袖衣服，中等體型，
      身高約165 公分，未戴眼鏡」等語（見警卷第21-22 頁）
      。據此以觀，上開證人均無發現有所謂「黑衣人」持刀前
      往或在場之情，且被告確係攜刀前往，並於行兇後帶刀離
      去，自堪認定。
（二）被告一再辯稱有黑衣人持刀來砍，是否屬實可採？茲照錄
      其前後有關此部分之供述如下：
   1、93年10月24日下午5時3分警詢筆錄：
      「我於扭打互毆過程中有1 名穿黑色上衣之不詳姓名之男
      子，以手持刀往我頭上砍來，我當時以雙手去擋住對方持
      刀的手，這時盧拓勳用哪一隻手我不清楚也同時握住刀刃
      ，就在同時間我們三人搶刀的時候，刀子一直上下擺動，
      身穿黑色上衣之不詳姓名男子突然放手離去，我順手接住
      刀柄盧拓勳就往後倒下，我向前壓到盧拓勳身體，我還是
      將刀子握住而盧拓勳也握住刀刃沒放。」
   2、93年10月24日晚上8 時58分偵查筆錄：（見93年度偵字第
      21419 號偵查卷）
      「我和盧拓勳扭打過程中，有1 名身穿黑衣之男子拿刀子
      砍到我的頭，我就本能的用手捉穿黑衣服男子的手，盧拓
      勳也過來搶這把刀子，他的手是在刀刃的地方。我們3 人
      一起搶刀子，就在搶刀子的過程中，可能有刺到盧拓勳的
      身體。該名黑衣男子就將刀子放掉並跑掉了。」
   3、94年2月5日本院羈押訊問筆錄：
      「1 名黑衣男子從1 樓方向走上來，一上來就拿刀子砍我
      的頭，我就用手直接擋住刀子，盧拓勳也過來搶刀子，變
      成我們3 人搶那把刀子。我不知道如何刺到盧拓勳，可能
      在搶刀過程中，有刺到盧拓勳的身體，但是當時我並沒有
      感覺。」
   4、94年2月22日本院準備程序筆錄：（見本院卷第17頁）
      「我沒有帶刀到盧宅，也不是要去報復，我當時是要去調
      解，我是在搶刀過程中，不小心砍到死者。」
   5、94年6 月2 日審判筆錄：（見本院卷第150 頁）
      「我當時與死者扭打，我與死者邊打邊往2 樓移動，打到
      一半，有1 名黑衣男子從1 樓上來，拿東西從我頭打下來
      ，我用手去擋才發現黑衣男子手上是刀子，且我當時頭部
      就開始流血，我有近視，且血流到我的左眼，視力模糊，
      只剩右眼可以看，所以沒有看清楚那名黑衣男子長相。」
   6、94年10月26日審判筆錄：（見本院卷第292頁）
      「當天丙○○說到被打的情形，我才想幫丙○○去協商，
      我開車到該名客戶住處，我看該處房子還有燈光，我就喊
      ：『陳冠娟』，當時有一名男子出來問我：『要找誰』，
      我就說：『要找陳冠娟』，後來該名男子就向裡面喊：『
      叫兄弟』，後來我與該名男子發生扭打，之後發現我後面
      有人手舉高要打我，我發現我頭、手受傷，我才知道那人
      手拿刀子，我就跟他搶刀子。
   7、95年4月13日審判筆錄：（本院卷第356-359頁）
      「當天我說我要找丁○○，盧拓勳就叫樓上的兄弟下來，
      他喊『烙兄弟下來』找人要打我，而且從我臉上打下去，
      我眼鏡掉下來，當時我氣不過，我就與盧拓勳扭打起來。
      當時與第三人就是黑衣人奪刀，才砍到盧拓勳的手和頭，
      我剛好拿刀往下壓，就砍到盧拓勳。黑衣人是在我與盧拓
      勳扭打5 到10分鐘左右後出現，我只看到黑影跑上來，就
      被東西打到頭，我扭頭才知道是刀子。我就回頭搶刀，我
      就沒有與盧拓勳扭打，我和黑衣人開始打得時候就沒有與
      盧拓勳扭打。黑衣人當時自己就放掉刀子就離開了。盧拓
      勳握著刀刃，我握著刀柄，沒多久盧拓勳就往後倒，我也
      壓在盧拓勳的身上，我當時也不知道盧拓勳有受傷，當時
      我和盧拓勳都沒有放刀，有一個男人叫我們不要這樣，我
      說我的頭在流血，那個男人說不要衝動，並且叫救護車，
      我就把刀子放掉趕快跑了。」
（三）由上述被告歷次供述情節以觀，果若有所謂「黑衣人」持
      刀攻擊被告之情，其可確定者應有4 點：(1)黑衣人係為幫
      助被害人而來；(2)黑衣人係於被告與被害人在2 樓樓梯間
      扭打時出現；(3)黑衣人係自樓下往上而來；(4)黑衣人持刀
      砍殺被告時，被告係背對黑衣人。準此應可推論，黑衣人
      持刀來砍時，被告背對該黑衣人，前有被害人與被告扭打
      ，後有黑衣人持刀攻擊，係處於極不利地位。然觀被告身
      體所受傷害情形，係於頭部頂端接近額頭處有1 小型傷口
      （見附於93年度偵字第21419 號卷第56頁照片），及左手
      背切割傷並韌帶斷裂（並見附於93 年 度偵字第21425 號
      偵查卷第42頁之國軍高雄總醫院診斷證明書），是被告既
      在樓梯上方，黑衣人由下往上持刀來擊，出手揮砍，被告
      又係背對黑衣人，則如何能傷及被告接近前額之頭頂部位
      ？殊難想像，且頭部傷害情形又如此輕微，與被告所處不
      利情勢亦不相合，有違黑衣人為被害人出力相助之情。再
      者，被告既稱其出手握住刀刃，奮力奪刀，以抵擋黑衣人
      手上利刃，則衡情其手掌、手指正面當受有嚴重刀傷，然
      事實上不僅未見如是，反而手部受傷位置係在左手手背近
      大拇指處，與被告所辯亦顯不相符。實則，黑衣人究竟先
      砍被告頭部後，被告始反身抵擋？或黑衣人持刀來襲時，
      被告已即時抵抗？又被告抵擋黑衣人攻擊時，究竟單獨奪
      刀？抑或被害人同時來搶？被告數次供述，前後多有矛盾
      不一，已難遽信，而若謂被告係單獨轉身抵抗黑衣人，不
      再與被害人扭打毆擊，則被害人此時趁機出手，被告勢難
      抵擋，當不致有後來死亡結果，至少被告亦將受有嚴重傷
      害，始符常情。然被告竟稱被害人亦出手奪刀，所為何來
      ？殊屬費解。尤有甚者，被告更稱被害人亦同時握住刀刃
      奪刀云云，在被害人急迫危害之際，有他人相助，竟徒手
      握其刀鋒，自招傷害，其情景甚至係有利於被告，寧有是
      理！復以，黑衣人竟於3 人奪刀之際，忽然放下刀柄，猝
      然離去，不知所由，豈非與為幫助被害人之始衷相違，亦
      非常理可解。
（四）末觀，本案事發當時，被害人住處巷道外斜對向瀨南街上
      之監視錄影畫面錄下當時街道上相關往來行人，經本院當
      庭勘驗結果（見本院卷第347 頁）：「於當日23時39分55
      秒，見1 名身穿深色上衣、白色7 分褲且上衣未紮入褲子
      而身形狀似男子之人，行走於瀨南街上自畫面東南方進入
      後往西北方向行走，並一邊向其右方張望，至接近瀨南街
      198 巷處有短暫停留，一邊則持1 把疑似刀械之物，同時
      用雙手掀起其深色上衣後方衣擺，並將該把疑似刀械插入
      其腰間背後之褲子內，再將上衣放下蓋住該把疑似刀械，
      嗣又折返而於23時40分06秒自畫面東南方向消失離去。」
      「至同日23時46分47秒：見1 名身穿深色上衣、白色7 分
      褲、與上開39分55秒所出現之男子疑似相同之人，行走於
      瀨南街上自西北方向進入畫面，其右手持1 把與上開疑似
      刀械相同之物，並於23時46 分50 秒自畫面東南方向消失
      離去。」，案發前後並未見有自該處離去如被告所描述可
      疑之「黑衣人」，反而該身穿深色上衣、白色7 分褲持刀
      來去之人，與上開證人己○○、庚○○、乙○○所描述被
      告之特徵大致相合，此雖不能明確認定該人即是被告，然
      亦無法自該監視錄影畫面發現有所謂「黑衣人」存在。而
      觀被害人所受刀傷，遍及身體多處，包括左胸部穿刺切割
      傷（約7.5 ×2 公分，深約10.5公分）、右額部穿刺切割
      傷（約5.2 ×0.3 公分）、右頂部穿刺切割傷（約7.8 ×
      0.3 公分）、左前臂後部穿刺切割傷（約4 ×0.5 公分）
      、左手掌部穿刺切割傷（約5 ×0.4 公分），此有高雄市
      政府警察局刑事鑑識中心刑案現場勘察報告附於警卷可參
      。由此傷害情形觀之，絕非如被告所辯係黑衣人棄刀離去
      後，與被害人奪刀後不慎砍傷所致，且其中左胸穿刺切割
      傷更造成被害人左側第6 、7 、8 節肋骨切斷，可見施力
      之猛，而該切割傷形狀為「V 」字型，凶器應有扭轉情形
      ，亦據上開法務部法醫研究所鑑定書記載明確，尤可認定
      被告殺意之堅。綜此而論，被告辯稱未持刀前往，有黑衣
      人來襲，係不慎砍傷被害人云云，無非臨訟圖卸其責之遁
      詞，實無可取。而既無所謂「黑衣人」之存在，自亦無所
      謂「緊急避難」之可言。
四、綜上所述，據上開證人結證陳詞，被告係攜刀行兇，當時並
    無「黑衣人」另持刀對被告攻擊之情，至堪認定，被告上開
    所辯，委不足取，又被害人確係因刀傷致死，則本件事證已
    甚明確，被告犯行，堪以認定，自應依法論科。
五、核被告所為，係犯刑法第271 條第1 項之殺人罪。被告於犯
    罪未被有偵查權限之機關發覺前，於事發後第4 日即93年10
    月24日由律師陪同自行到高雄市政府警察局刑事警察大隊說
    明其涉犯殺人案而自首接受裁判，有當日警詢筆錄1 份在卷
    足據（見93年度偵字第21419 號卷第5 頁）。另據本案主要
    負責承辦員警黃偉欽到庭證稱：被告向刑大投案時，已經查
    出涉嫌人是荷蘭銀行委外討債的公司，大約清楚該公司裡面
    的成員，但仍不清楚被告是否涉案等語（見本院卷第287 頁
    ），堪認被告符合自首之要件，應依刑法第62條之規定，減
    輕其刑。審酌被告僅因細故，即深夜帶刀前往被害人住處，
    來意顯然不善，嗣一言不合，即起殺意，持刀砍殺被害人致
    死，而被害人尚有輕微小兒麻痺，此觀被害人解剖照片其右
    腳有輕微萎縮現象即明，詎被告仍無視生命之珍貴，於被害
    人妻子、兒女在場之情況下，當場行兇，犯罪後並飾詞卸責
    ，未見真摯悔意，本應從嚴處刑，以懲不法，惟思量被告未
    有有期徒刑之前科劣行，有卷附臺灣高等法院被告前案紀錄
    表1 份可查，並自首接受裁判，及其犯罪動機、目的等一切
    情狀，量處被告如主文所示之刑，又依其犯罪之性質，認有
    褫奪公權之必要，併宣告褫奪公權10年。至被告殺害被害人
    使用之兇刀1 把，並未扣案，而被告既自陳將血衣、血褲等
    犯罪證物丟棄，該行兇之刀械衡情亦應棄置於不詳處所而難
    以尋獲，故不予宣告沒收。另證人乙○○證稱被告行兇當時
    ，現場樓下有另一名不詳之男子在場，並於被告下樓時帶同
    被告離去，縱有此情，亦乏證據證明該人與被告有共同犯意
    聯絡，且未據檢察官起訴，故不另論被告為共同正犯，併此
    敘明。
據上論斷，應依刑事訴訟法第299 條第1 項前段、刑法第271 條
第1 項、第62條、第37條第2 項，判決如主文。
本案經檢察官戊○○到庭執行職務。
中    華    民    國    95    年    4     月    27    日
                  鳳山刑事第2 庭
                          審判長法  官  邱明弘
                                法  官  廖建瑜
                                法  官  李嘉益
以上正本證明與原本無異。
如不服本判決，應於收受送達後10日內向本院提出上訴書狀。
中    華    民    國    95    年    4     月    27    日
                                書記官  郭南宏
附錄本案論罪科刑法條全文：
刑法第271條
  殺人者，處死刑、無期徒刑或10年以上有期徒刑。
  前項之未遂犯罰之。
  預備犯第1 項之罪者，處2年以下有期徒刑。


司法院資訊處製作；財團法人民間司法改革基金會備份。
